臺灣臺中地方法院刑事判決　　　　　　 100年度侵訴字第72號
公　訴　人　臺灣臺中地方法院檢察署檢察官
被　　　告　呂金昌
上列被告因妨害性自主案件，經檢察官提起公訴（100年度偵字
第10253號），被告於準備程序就被訴事實為有罪之陳述，經告
以簡式審判程序之旨，並聽取當事人意見後，合議庭裁定由受命
法官獨任進行簡式審判程序，本院判決如下：
    主    文
呂金昌犯強制猥褻罪，累犯，處有期徒刑拾月。
    犯罪事實
一、呂金昌前於民國（下同）94年6月6日因犯妨害性自主案件，
    經臺灣南投地方法院以94年度訴字第146號判決判處有期徒
    刑5年，強制治療3年確定，強制治療期間自94年6月17日至
    97 年6月16日止；自97年6月17日起接續執行有期徒刑5年，
    於98年12月30日執行完畢（折抵自93年12月31日至94年6月
    16日止羈押日計168日及自94年6月17日至97年6月16日止強
    制治療3年），仍不知悔改。呂金昌與代號0000-000000號之
    成年女子（下稱甲女）前於100年2月1日因呂金昌擔任臨時
    工之資源回收公司在臺中市霧峰區某處卡拉OK店舉辦尾牙，
    而於該場所相識。嗣於100年4月30日晚間，呂金昌在同一卡
    拉OK店巧遇甲女，後二人再前往臺中市○○區○○路之某家
    烤肉店繼續飲酒聊天。甲女於烤肉店內食用完畢，於同日晚
    間11時45分許自行騎乘機車欲返家，呂金昌因愛慕甲女，隨
    即騎乘車牌號碼BHC-469號重型機車尾隨在甲女機車之後，
    甲女自機車後照鏡察覺呂金昌跟隨在後，即繞路欲擺脫呂金
    昌，嗣甲女騎乘機車行經臺中市○○區○○路59號前時，呂
    金昌已從後方追上，將其機車擋於甲女之機車前，並拔下甲
    女之機車鑰匙後騎乘其機車揚長而去，甲女在原地等候並撥
    打呂金昌之行動電話央求其將機車鑰匙返還，約20分鍾後即
    100年5月1日凌晨零時許呂金昌騎機車折返臺中市○○區○
    ○路59號前，惟呂金昌下車後，隨即違反甲女之意願，基於
    強制猥褻之犯意，強行拉住甲女並將其強壓至於地面，親吻
    甲女之脖子、嘴，並伸手欲將甲女之短褲脫下，因遭甲女奮
    力拉住短褲而未能得逞，呂金昌仍不顧甲女掙扎抵抗而隔著
    甲女短褲強行以手指撫摸及摳甲女之下體部位，復以生殖器
    磨擦甲女之下體部位，而以上開方式對甲女猥褻得逞。嗣因
    路人聽聞甲女尖叫聲音並報警處理，於100年5月1日凌晨零
    點45分許，臺中市政府警察局霧峰分局霧峰派出所警員李俊
    宏、許玉姍前往至前開地點時，甲女見狀立即衝向警員處請
    求協助而查獲上情。
二、案經甲女訴由臺中市政府警察局霧峰分局報告臺灣臺中地方
    法院檢察署檢察官偵查起訴。
    理    由
壹、依性侵害犯罪防治法第12條第2項之規定， 司法機關所製作
    必須公示之文書，不得揭露被害人之姓名、出生年月日、住
    居所及其他足資識別被害人身分之資訊。是本件判決書犯罪
    事實欄及理由欄內關於被害人之姓名均僅記載為甲女。
貳、程序部分：
    查本件被告呂金昌（下簡稱被告）所犯為死刑、無期徒刑、
    最輕本刑為3年以上有期徒刑以外之罪，且非高等法院管轄
    第一審之案件，經本院合議庭裁定由受命法官行準備程序時
    ，被告就被訴事實為有罪之陳述後，復經本院合議庭裁定由
    受命法官獨任行簡式審判程序，是其證據之調查，自不受刑
    事訴訟法第159條第1項、第161條之2、第161條之3、第163
    條之1及第164條至第170條規定之限制，合先敘明。
參、實體方面：
一、證據能力部分：
（一）按被告以外之人於審判外之言詞或書面陳述，除法律有規
      定者外，不得作為證據；被告以外之人於審判中有下列情
      形之一，其於檢察事務官、司法警察官或司法警察調查中
      所為之陳述，經證明具有可信之特別情況，且為證明犯罪
      事實之存否所必要者，得為證據：一、死亡者。二、身心
      障礙致記憶喪失或無法陳述者。三、滯留國外或所在不明
      而無法傳喚或傳喚不到者。四、到庭後無正當理由拒絕陳
      述者；該言詞或書面陳述，雖不符刑事訴訟法第159條之1
      至第159條之4之規定，而經當事人於審判程序同意作為證
      據，法院審酌該言詞陳述或書面陳述作成時之情況，認為
      適當者，亦得為證據；當事人、代理人或辯護人於法院調
      查證據時，知有第159條第1項不得為證據之情形，而未於
      言詞辯論終結前聲明異議者，視為有前項之同意，刑事訴
      訟法第159條第1項、第159 條之3、第159條之5分別定有
      明文。核其立法理由在於傳聞證據未經當事人之反對詰問
      予以核實，乃排斥其證據能力。惟當事人如放棄對原供述
      人之反對詰問權，於審判程序表示同意該等傳聞證據可作
      為證據，此時，法院除認該傳聞證據欠缺適當性外，自可
      承認其證據能力。又當事人、代理人或辯護人於調查證據
      時，知有刑事訴訟法第159條第1項不得為證據之情形，卻
      表示「對於證據調查無異議」、「沒有意見」等意思，而
      未於言詞辯論終結前聲明異議者，應視為已有將該等傳聞
      證據採為證據之同意（參見最高法院94年度臺上字第2976
      號判決意旨）。本件檢察官、被告於審判期日，對本案之
      全部證據之證據能力均不爭執，復於審判期日就本院提示
      之證據於言詞辯論終結前，均未就所調查之證據主張有刑
      事訴訟法第159條不得為證據之情形，且均表示無意見，
      本院審酌該等證據作成時，亦無不適當之處，是參考上開
      最高法院判決要旨，應視為已有將該等傳聞之證據採為證
      據之同意，本案經調查之證據均有證據能力。
（二）按被告（此不同於被告以外之人）之自白，非出於強暴、
      脅迫、利誘、詐欺、疲勞訊問、違法羈押或其他不正之方
      法，且與事實相符者，得為證據，刑事訴訟法第156條第1
      項定有明文。本件被告於警詢、檢察官偵查中及本院審理
      時自白（包括部分自白）部分，被告於本院審理時均未提
      出其他可供證明被告下列經本院所引用之於警詢、檢察官
      偵查中及本院審理時自白（包括部分自白）部分，究有如
      何之遭受「強暴、脅迫、利誘、詐欺、疲勞訊問、違法羈
      押或其他不正之方法」始為自白之證據，以供本院得以即
      時調查審認，並參酌上開所述證據部分之證據等，均足認
      被告下列經本院所引用之於警詢、檢察官偵查中及本院審
      理時自白（包括部分自白）部分，其與事實相符者，依法
      自得為證據。
二、認定犯罪事實部分： 
（一）上開犯罪事實，業據被告於本院準備程序中及審理時均坦
      白認罪，核與被害人甲女於警詢時、檢察官訊問中及本院
      準備程序中之指證述被害情節大致相符（見警卷第8至13
      頁、偵查卷第32、33頁、本院卷第21頁背面至22頁），並
      有證人即查獲員警李俊宏及許玉珊於偵查中具結證述明確
      （見偵查卷第33頁），復有職務報告書2份、臺中市政府
      警察局霧峰分局搜索筆錄（執行時間：100年5月1日0時50
      分起至1時0分止、受執行人：呂金昌、執行處所：臺中市
      霧峰區○○路59號前）、臺中市政府警察局婦幼警察隊指
      認犯罪嫌疑人紀錄表、查獲現場照片2張、刑案現場測繪
      圖1張、臺中市霧峰分局霧峰派出所110報案紀錄單、查獲
      被告呂金昌所有鑰匙1串之照片1張、贓物認領保管單【被
      告呂金昌領回鑰匙1串】（見中市警婦字第1000002525號
      警卷第14至17、20至24、28、29頁）、臺中市霧峰分局霧
      峰派出所110報案紀錄單、內政部警政署刑事警察局100年
      5月30日刑醫字第1000064390號鑑定書（見100年度偵字第
      10253號卷第27、28、39、40頁）、告訴人女0000-000000
      真實姓名對照表1份、驗傷診斷書1份、採證光碟1片、疑
      似性侵採集單（見100年度偵字第10253號卷「證物袋」內
      ）在卷足憑，堪認被告上開自白確與事實相符，足以採信
      。本件事證明確，被告犯行洵堪認定。
（二）核被告所為係犯刑法第224條之強制猥褻罪。查被告前於
      94年6月6日因犯妨害性自主案件，經臺灣南投地方法院以
      94年度訴字第146號判決判處有期徒刑5年，強制治療3年
      確定，強制治療期間自94年6月17日至97年6月16日止；自
      97年6月17日起接續執行有期徒刑5年，於98年12月30日執
      行完畢（折抵自93年12月31日至94年6月16日止羈押日計
      168日及自94年6月17日至97年6月16日止強制治療3年）之
      事實，有臺灣高等法院被告前案紀錄表在卷可參，並經本
      院調閱臺灣南投地方法院94年度訴字第146號案件卷宗及
      執行卷宗核閱相符，被告於徒刑執行完畢5年以內，故意
      再犯本件有期徒刑以上之罪，為累犯，應依刑法第47條第
      1項之規定加重其刑。爰審酌被告曾有妨害性自主之犯罪
      前科（參卷附臺灣高等法院被告前案紀錄表），又其犯罪
      動機係因愛慕甲女，無法克制一己私慾，竟對甲女為強制
      猥褻行為，造成甲女心靈受挫、精神恐懼不已，其行為實
      屬不該，惟參酌被告於警詢時、偵查中及本院審理時對其
      主要犯罪情節均已坦承，態度尚可，被告於本案言詞辯論
      終結前雖未賠償甲女所受損害，然甲女於本院審理時一再
      表示其與被告原本係朋友關係，曾經共同出遊一次，能理
      解被告係因無法控制對其愛慕之心而鑄下大錯，懇求本院
      給予被告自新機會（見本院100年7月7日之準備程序筆錄
      ），並考之被告國小畢業之智識程度、經濟勉強維持之生
      活狀況（見警卷被告警詢筆錄受詢問人資料）等一切情狀
      ，量處如主文所示之刑，以示懲儆。
據上論斷，應依刑事訴訟法第273條之1第1項、第299條第1項前
段，刑法第224條、第47條第1項，判決如主文。
本案經檢察官戚瑛瑛到庭執行職務。
中    華    民    國    100    年    7    月    28    日
                  刑事第一庭   法  官    廖  穗  蓁  
以上正本證明與原本無異。
如不服本判決應於收受送達後10日內向本院提出上訴書狀，並應
敘述具體理由；其未敘述上訴理由者，應於上訴期間屆滿後20日
內向本院補提理由書（均須按他造當事人之人數附繕本）「切勿
逕送上級法院」。
告訴人或被害人對於判決如有不服具備理由請求檢察官上訴者，
其上訴期間之計算係以檢察官收受判決正本之日期為準。
                               書記官    許  靜  茹
中    華    民    國    100    年    7    月    28    日
附錄本案論罪科刑法條
刑法第224條：
對於男女以強暴、脅迫、恐嚇、催眠術或其他違反其意願之方法
，而為猥褻之行為者，處6月以上5年以下有期徒刑。